# 浮动利率债券账务处理计算

提问人：魏莹 _ 时间：2023-08-23 22:05:02
求助陈版主：买入浮动利率债券，并分类为以摊余成本计量的金融资产，后续若基准利率变化，票面利率会随之变化，按照实际利率法计算摊余成本，那后续账务计算按以下思路处理是否合理？ 1.浮息债券利率重置日后，重新计算实际利率，即以当前的账面余额为本金，按后期现金流量重新测算新的实际利率。2.参照会计准则 22 号第三十八条，重新计算摊余成本，摊余成本计算以该金融资产初始确认金额经下列调整后的结果确定：（一）扣除已偿还的本金。（二）加上或减去采用实际利率法进行摊销形成的累计摊销额。（三）扣除累计计提的损失准备。若计算的摊余成本与原摊余成本之间有差额，就计入当期损益。3. 再按新的实际利率计算投资收益，按票面利率计提利息，继续计算利息调整金额。4. 但存在一个问题，后续若摊不完或者不够摊时，这种需要如何特殊处理呢？ 请陈版本指导正确的处理思路，谢谢您。

回答人：chenyiwei
我理解，对于合同现金流量特征符合“本金+利息”的基本借贷安排的浮动利率债务性投资，当基准利率变动导致其票面利率相应变动时，应当根据调整后的各期现金流量重新测算实际利率（即假设后续存续期间内的票面利率均为调整后的利率，将其生育期间的未来现金流量折现到利率重设日，使得折现值等于当前摊余成本的折现率），后续以该折现率作为IRR确认利息收入。不会因为利率的正常浮动和对应的重设导致重新计算摊余成本，以及由此确认损益。这样也不存在后续无法摊完的问题。